臺灣高雄地方法院刑事判決                          九十年度訴字第二一九號
    公  訴  人  臺灣高雄地方法院檢察署檢察官
    被      告  丙○○
右列被告因違反電信法等案件，經檢察官提起公訴（八十七年度偵字第號），本院判
決如左：
    主  文
丙○○連續以詐術得財產上不法之利益，處拘役伍拾日，如易科罰金，以參佰元折算
壹日，緩刑貳年。
    事  實
一、丙○○前於民國八十四年間至八十八年間任職於設於高雄市○○區○○里○○街
    一百號十三樓之一之「乙○○○○限公司」（下稱宇均公司），擔任技術員一職
    ，明知網路服務業者（ＩＳＰ）「中華電信股份有限公司數據通信分公司」（下
    稱中華電信）所核發之撥接帳號ＨＮ00000000（含登入主機密碼）係宇
    均公司所申請付費使用，非經宇均公司之同意或授權，不得擅自使用。竟意圖自
    己不法之利益，並基於概括之犯意，於八十八年十一月底離職後，未得宇均公司
    之同意或授權，即擅自分別在高雄市○○○街二五五號之自宅內、高雄縣鳳山市
    ○○街一六０號即弟弟所開設之「權陽科技有限公司」內、高雄縣鳳山市○○街
    三十八號、高雄市○○街四六一巷十二弄二十四號三樓及在高雄市○○街八七巷
    二四號之四之友人家內，以電話線路之有線方式，連續使用電話（０七）000
    0000、（０七）0000000、（０七）0000000、（０七）00
    00000、（０七）0000000、（０七）0000000號電話及前開
    宇均公司之帳號，並登入主機密碼，撥接至中華電信所維護之網路主機，連結至
    網際網路，使中華電信陷於錯誤，提供網路予丙○○上網瀏覽網頁或使用其他網
    路服務，並向宇均公司請求支付撥接網路服務費用，迄同年六月底止，丙○○共
    獲得免付使用六百十七通，共計二萬八千九百八十七分鐘（起訴書誤載為四百四
    十六次、二萬二千零二十九分鐘）之不法撥接費用之財產上不法利益；嗣於八十
    九年六月底為宇均公司負責人員發現有異，經調閱通聯紀錄後，查出撥接至其所
    有上開網路撥接帳戶之發話號碼，始循線查獲上情。
二、案經內政部警政署電信警察隊報請臺灣高雄地方法院檢察署檢察官偵查起訴。
    理  由
一、右揭犯罪事實，業據被告丙○○於本院審理時供承不諱，惟稱：伊並不是故意使
    用宇均公司之密碼云云，核與證人即宇均公司受任人任瑤琪於警詢及本院調查時
    指述：前開帳號為宇均公司所申請上網使用，因公司會計人員發現公司上網時間
    很少，而所收到電話帳單卻很高，才調閱撥接通信明細才知被告盜撥使用之情節
    相符；此外，並有撥接帳號ＨＺ000000000十九年五月份至七月份之網
    際網路撥接通信明細一份，及宇均公司之高雄市政府營利事業登記證及經濟部公
    司執照各一份在卷足憑；且一般使用網路者，均知需自接數據機設定帳號與密碼
    後始得順利上網，被告其明知無使用宇均公司所申請之帳號與密碼撥接帳戶之權
    源，仍以己有或友人所有之有線電話，利用該帳戶上網，其有意圖為自己不法之
    利益，實彰甚明。且被告盜用右述網路撥接帳戶之行為，足生損害於宇均公司及
    中華電信數據分公司之電信管理，復無置疑。本件罪證明確，被告犯行堪予認定
    ，應依法論科。
二、查被告丙○○以他人申請之帳號及密碼，撥打自用或友人所有電話連結其電腦，
    以詐術使中華電信公司陷於錯誤允許被告使用他人之帳號及密碼，而提供網路服
    務，並向原申請客戶（即宇均公司）請求支付撥接網路服務費用，因而獲得免於
    支付撥接網路服務費用之財產上不法利益；核其所為，係違犯刑法第三百三十九
    條第二項、第一項之詐欺得利罪，渠先後多次犯行，時間緊接、方法相同、觸犯
    構成要件相同之罪名，顯係基於概括犯意為之，為連續犯，應依刑法第五十六條
    之規定論以一罪，並加重其刑。又公訴意旨認被告前開所為並犯電信法第五十六
    條第一項之罪嫌；惟查，電信法第五十六條規定：意圖為自己或第三人不法之利
    益，以有限、無線或其他電磁方式，盜接或盜用他人電信設備通信．．．，雖為
    保障合法使用者之電信設備使用權利不受侵犯，然查電信法第二條第二款所規定
    之電信設備，係指電信所用之機械、器具、線路及其他相關設備等實體有形之設
    備；則網際網路之撥接帳號及密碼並非上開條文所定義之「電信設備」，故如盜
    用他人網路撥接帳號及密碼上網，並非前開電信法第二條第二款所稱之電信設備
    ，僅屬電信法第二條第一款之「電信」，故被告所盜用之客體，核與電信法第五
    十六條第一項所定之電信設備之意涵，並不相當，此觀之電信法第五十六條至第
    五十八條之罪，依同法第六十條規定須採義務沒收主義，其電信器材，不問屬於
    犯人與否均沒收，應係指沒收實體之電信設備之意旨相當，故若依電信法第五十
    六條之罪對本案被告予以論罪科刑，必須併予沒收被告之有線電話、中華電信有
    線電話自動交換機及中華電信所維護之網路主機，實不合理，故公訴意旨適用法
    律尚有未洽，原應為無罪之諭知，惟公訴人認此部分與前開有罪部分有想像競合
    之裁判上一罪之關係，爰不另為無罪之諭知，附此說明。爰審酌被告之素行良好
    ，一時為求個人利益及方便未得宇均公司之同意，任意使用宇均公司合法申請付
    費使用之網際網路撥接帳號及密碼，對於宇均公司所生之危害及其犯罪之手段，
    及被告犯後在庭態度良好，且宇均公司代理人甲○○並在庭不需被告賠償損失，
    亦願意原諒被告等一切情狀，量處如主文所示之刑，又被告行為後，刑法第四十
    一條業已修正，並於九十年一月十日經總統公布，於九十年一月十二日生效，茲
    比較新舊法文修正之結果，其中原舊法第四十一條「犯最重本刑為三年以下有期
    徒刑以下刑之罪，而受六月以下有期徒刑或拘役之宣告，因身體、教育、職業或
    家庭之關係，執行顯有困難，得以一元以上三元以下折算一日，易科罰金」之規
    定，已經修正之新法擴大得易科罰金之範圍，凡「所犯最重本刑為五年以下有期
    徒刑之罪」，符合前開與舊法相同之其他要件下，即得易科罰金，是適用新法即
    對被告原所犯最重本刑為有期徒刑五年以下之罪者，使其有易科罰金之適用，對
    被告而言，自較有利，依刑法第二條第一項前段之規定，即應適用裁判時之新修
    正刑法第四十一條第一項前段規定為易科罰金之諭知。末查，被告前未曾受有期
    徒刑以上刑之宣告，有台灣高等法院被告全國前案紀錄表一份在卷可憑，因為一
    時利益圖便，短於思慮，致觸犯本件犯行，且被害人宇均公司之代理人甲○○在
    庭表示願原諒被告，經此偵、審程序及刑之宣告後，當能知所警惕，而無再犯之
    虞，本院認對前開所宣告之刑以暫不執行為適當，爰宣告緩刑二年，以啟自新，
    並觀後效。
據上論斷，應依刑事訴訟法第二百九十九條第一項前段，刑法第二條第一項前段、第
五十六條、第三百三十九條第二項、第一項、第四十一條第一項、第七十四條第一款
，罰金罰鍰提高標準條例第一條前段、第二條，判決如主文。
中      華      民      國    九十一    年      五      月      七      日
                                   臺灣高雄地方法院刑事第四庭
                                法  官  程克琳
右正本證明與原本無異。
如不服本判決，應於判決送達後十日內，向本院提出上訴狀。
                                           書記官   梁瑜玲
中    華    民    國      九十一      年      五      月      八      日
【附錄本案論罪科刑法條】
刑法第三百三十九條：
意圖為自己或第三人不法之所有，以詐術使人將本人或第三人之物交付者，處五年以
下有期徒刑、拘役或科或併科一千元以下罰金。
以前項方法得財產上不法之利益或使第三人得之者亦同。
前二項之未遂犯罰之。
